【裁判字號】    99,台上,2370
【裁判日期】    991223
【裁判案由】    損害賠償
【裁判全文】
最高法院民事裁定            九十九年度台上字第二三七０號
上  訴  人  蔡月哖
訴訟代理人  洪士宏律師 
            林易玫律師 
被 上訴 人  林益堂
上列當事人間請求損害賠償事件，上訴人對於中華民國九十九年
十月二十日台灣高等法院台中分院第二審判決（九十九年度上字
第二二八號），提起上訴，本院裁定如下：
    主  文
上訴駁回。
第三審訴訟費用由上訴人負擔。
    理  由
按上訴第三審法院，非以原判決違背法令為理由，不得為之。又
提起上訴，上訴狀內應記載上訴理由，其以民事訴訟法第四百六
十九條所定事由提起第三審上訴者，應於上訴狀內表明：原判決
所違背之法令及其具體內容、暨依訴訟資料合於該違背法令之具
體事實。其依同法第四百六十九條之一規定提起上訴者，並應具
體敘述為從事法之續造、確保裁判之一致性或其他所涉及之法律
見解具有原則上重要性之理由。同法第四百六十七條、第四百七
十條第二項分別定有明文。而依同法第四百六十八條規定，判決
不適用法規或適用不當者，為違背法令；依同法第四百六十九條
規定，判決有該條所列各款情形之一者，為當然違背法令。是當
事人提起第三審上訴，如合併以同法第四百六十九條及第四百六
十九條之一之事由為上訴理由時，其上訴狀或理由書應表明該判
決所違背之法令條項，或有關判例、解釋字號，或成文法以外之
習慣或法理等及其具體內容，暨係依何訴訟資料合於該違背法令
之具體事實，並具體敘述為從事法之續造、確保裁判之一致性或
其他所涉及之法律見解具有原則上重要性之理由。如未依上述方
法表明，或其所表明者與上開法條規定不合時，即難認為已合法
表明上訴理由，其上訴自非合法。本件上訴人對於原判決提起第
三審上訴，雖以該判決違背法令為由，惟核其上訴理由狀所載內
容，係就原審取捨證據、認定事實之職權行使所論斷：上訴人前
以訴外人林義聰於民國七十二年六月一日及七十八年一月一日分
別向上訴人借款新台幣（下同）六十三萬元及三十二萬元，均未
償還，而委任被上訴人向林義聰催討債務，並於八十一年五月五
日交付四萬元及借據、支票、本票、保管條等證物予被上訴人。
惟被上訴人收受金錢後未依委任意旨向林義聰催討債務，反而將
上開借據等相關證物侵吞、毀滅並故予拖延，致上訴人無法向林
義聰請求，被上訴人應代上訴人催討之六十三萬元已積欠二十二
年，三十二萬元積欠十六年，以年息一分五釐計算約七百八十萬
元為由，依侵權行為之法律關係訴請被上訴人給付七百八十萬元
本息，經原法院以九十五年度上易字第一九三號判決上訴人敗訴
確定。本件上訴人就其中部分同一債權重複請求，且以侵權行為
作為訴訟標的，主張之原因事實亦屬同一，自為前述確定判決既
判力所及，其起訴為不合法。至於台灣高雄地方法院九十八年度
簡上字第二○號判決，對本件並非新生之事實等情，指摘為不當
，並就原審命為辯論及已論斷或其他與判決結果不生影響者，泛
言謂為違法，而非表明該判決所違背之法令及其具體內容，暨依
訴訟資料合於該違背法令之具體事實，更未具體敘述為從事法之
續造、確保裁判之一致性或其他所涉及之法律見解具有原則上重
要性之理由，難認其已合法表明上訴理由。依首揭說明，應認其
上訴為不合法。
據上論結，本件上訴為不合法。依民事訴訟法第四百八十一條、
第四百四十四條第一項、第九十五條、第七十八條，裁定如主文
。
中    華    民    國  九十九  年   十二   月  二十三  日
                      最高法院民事第七庭
                          審判長法官  顏  南  全  
                                法官  林  大  洋  
                                法官  沈  方  維  
                                法官  鄭  傑  夫  
                                法官  陳  重  瑜  
本件正本證明與原本無異
                                      書  記  官  
中    華    民    國  一００  年    一    月    四    日
                                                      Ｅ

司法院資訊處製作；財團法人民間司法改革基金會備份。
